{"present": {"1 Singular": {"Affirmative": "d\u00edolaim", "Question": "an nd\u00edolaim?", "Negative": "n\u00ed dh\u00edolaim"}, "2 Singular": {"Affirmative": "d\u00edolann t\u00fa", "Question": "an nd\u00edolann t\u00fa?", "Negative": "n\u00ed dh\u00edolann t\u00fa"}, "3 Singular": {"Male": {"Affirmative": "d\u00edolann s\u00e9", "Question": "an nd\u00edolann s\u00e9?", "Negative": "n\u00ed dh\u00edolann s\u00e9"}, "Female": {"Affirmative": "d\u00edolann s\u00ed", "Question": "an nd\u00edolann s\u00ed?", "Negative": "n\u00ed dh\u00edolann s\u00ed"}}, "1 Plural": {"Compressed": {"Affirmative": "d\u00edolaimid", "Question": "an nd\u00edolaimid?", "Negative": "n\u00ed dh\u00edolaimid"}, "Extended": {"Affirmative": "d\u00edolann muid", "Question": "an nd\u00edolann muid?", "Negative": "n\u00ed dh\u00edolann muid"}}, "2 Plural": {"Affirmative": "d\u00edolann sibh", "Question": "an nd\u00edolann sibh?", "Negative": "n\u00ed dh\u00edolann sibh"}, "3 Plural": {"Affirmative": "d\u00edolann siad", "Question": "an nd\u00edolann siad?", "Negative": "n\u00ed dh\u00edolann siad"}, "Passive": {"Affirmative": "d\u00edoltar", "Question": "an nd\u00edoltar?", "Negative": "n\u00ed dh\u00edoltar"}}, "future": {"1 Singular": {"Affirmative": "d\u00edolfaidh m\u00e9", "Question": "an nd\u00edolfaidh m\u00e9?", "Negative": "n\u00ed dh\u00edolfaidh m\u00e9"}, "2 Singular": {"Affirmative": "d\u00edolfaidh t\u00fa", "Question": "an nd\u00edolfaidh t\u00fa?", "Negative": "n\u00ed dh\u00edolfaidh t\u00fa"}, "3 Singular": {"Male": {"Affirmative": "d\u00edolfaidh s\u00e9", "Question": "an nd\u00edolfaidh s\u00e9?", "Negative": "n\u00ed dh\u00edolfaidh s\u00e9"}, "Female": {"Affirmative": "d\u00edolfaidh s\u00ed", "Question": "an nd\u00edolfaidh s\u00ed?", "Negative": "n\u00ed dh\u00edolfaidh s\u00ed"}}, "1 Plural": {"Compressed": {"Affirmative": "d\u00edolfaimid", "Question": "an nd\u00edolfaimid?", "Negative": "n\u00ed dh\u00edolfaimid"}, "Extended": {"Affirmative": "d\u00edolfaidh muid", "Question": "an nd\u00edolfaidh muid?", "Negative": "n\u00ed dh\u00edolfaidh muid"}}, "2 Plural": {"Affirmative": "d\u00edolfaidh sibh", "Question": "an nd\u00edolfaidh sibh?", "Negative": "n\u00ed dh\u00edolfaidh sibh"}, "3 Plural": {"Affirmative": "d\u00edolfaidh siad", "Question": "an nd\u00edolfaidh siad?", "Negative": "n\u00ed dh\u00edolfaidh siad"}, "Passive": {"Affirmative": "d\u00edolfar", "Question": "an nd\u00edolfar?", "Negative": "n\u00ed dh\u00edolfar"}}, "past": {"1 Singular": {"Affirmative": "dh\u00edol m\u00e9", "Question": "ar dh\u00edol m\u00e9?", "Negative": "n\u00edor dh\u00edol m\u00e9"}, "2 Singular": {"Affirmative": "dh\u00edol t\u00fa", "Question": "ar dh\u00edol t\u00fa?", "Negative": "n\u00edor dh\u00edol t\u00fa"}, "3 Singular": {"Male": {"Affirmative": "dh\u00edol s\u00e9", "Question": "ar dh\u00edol s\u00e9?", "Negative": "n\u00edor dh\u00edol s\u00e9"}, "Female": {"Affirmative": "dh\u00edol s\u00ed", "Question": "ar dh\u00edol s\u00ed?", "Negative": "n\u00edor dh\u00edol s\u00ed"}}, "1 Plural": {"Compressed": {"Affirmative": "dh\u00edolamar", "Question": "ar dh\u00edolamar?", "Negative": "n\u00edor dh\u00edolamar"}, "Extended": {"Affirmative": "dh\u00edol muid", "Question": "ar dh\u00edol muid?", "Negative": "n\u00edor dh\u00edol muid"}}, "2 Plural": {"Affirmative": "dh\u00edol sibh", "Question": "ar dh\u00edol sibh?", "Negative": "n\u00edor dh\u00edol sibh"}, "3 Plural": {"Compressed": {"Affirmative": "dh\u00edol siad", "Question": "ar dh\u00edol siad?", "Negative": "n\u00edor dh\u00edol siad"}, "Extended": {"Affirmative": "dh\u00edoladar", "Question": "ar dh\u00edoladar?", "Negative": "n\u00edor dh\u00edoladar"}}, "Passive": {"Affirmative": "d\u00edoladh", "Question": "ar d\u00edoladh?", "Negative": "n\u00edor d\u00edoladh"}}, "condi": {"1 Singular": {"Affirmative": "dh\u00edolfainn", "Question": "an nd\u00edolfainn?", "Negative": "n\u00ed dh\u00edolfainn"}, "2 Singular": {"Affirmative": "dh\u00edolf\u00e1", "Question": "an nd\u00edolf\u00e1?", "Negative": "n\u00ed dh\u00edolf\u00e1"}, "3 Singular": {"Male": {"Affirmative": "dh\u00edolfadh s\u00e9", "Question": "an nd\u00edolfadh s\u00e9?", "Negative": "n\u00ed dh\u00edolfadh s\u00e9"}, "Female": {"Affirmative": "dh\u00edolfadh s\u00ed", "Question": "an nd\u00edolfadh s\u00ed?", "Negative": "n\u00ed dh\u00edolfadh s\u00ed"}}, "1 Plural": {"Compressed": {"Affirmative": "dh\u00edolfaimis", "Question": "an nd\u00edolfaimis?", "Negative": "n\u00ed dh\u00edolfaimis"}, "Extended": {"Affirmative": "dh\u00edolfadh muid", "Question": "an nd\u00edolfadh muid?", "Negative": "n\u00ed dh\u00edolfadh muid"}}, "2 Plural": {"Affirmative": "dh\u00edolfadh sibh", "Question": "an nd\u00edolfadh sibh?", "Negative": "n\u00ed dh\u00edolfadh sibh"}, "3 Plural": {"Compressed": {"Affirmative": "dh\u00edolfaid\u00eds", "Question": "an nd\u00edolfaid\u00eds?", "Negative": "n\u00ed dh\u00edolfaid\u00eds"}, "Extended": {"Affirmative": "dh\u00edolfadh siad", "Question": "an nd\u00edolfadh siad?", "Negative": "n\u00ed dh\u00edolfadh siad"}}, "Passive": {"Affirmative": "dh\u00edolfa\u00ed", "Question": "an nd\u00edolfa\u00ed?", "Negative": "n\u00ed dh\u00edolfa\u00ed"}}, "imper": {"1 Singular": {"Affirmative": "d\u00edolaim!", "Negative": "n\u00e1 d\u00edolaim!"}, "2 Singular": {"Affirmative": "d\u00edol!", "Negative": "n\u00e1 d\u00edol!"}, "3 Singular": {"Male": {"Affirmative": "d\u00edoladh s\u00e9!", "Negative": "n\u00e1 d\u00edoladh s\u00e9!"}, "Female": {"Affirmative": "d\u00edoladh s\u00ed!", "Negative": "n\u00e1 d\u00edoladh s\u00ed!"}}, "1 Plural": {"Compressed": {"Affirmative": "d\u00edolaimis!", "Negative": "n\u00e1 d\u00edolaimis!"}, "Extended": {"Affirmative": "d\u00edoladh muid!", "Negative": "n\u00e1 d\u00edoladh muid!"}}, "2 Plural": {"Affirmative": "d\u00edolaig\u00ed!", "Negative": "n\u00e1 d\u00edolaig\u00ed!"}, "3 Plural": {"Compressed": {"Affirmative": "d\u00edolaid\u00eds!", "Negative": "n\u00e1 d\u00edolaid\u00eds!"}, "Extended": {"Affirmative": "d\u00edoladh siad!", "Negative": "n\u00e1 d\u00edoladh siad!"}}, "Passive": {"Affirmative": "d\u00edoltar!", "Negative": "n\u00e1 d\u00edoltar!"}}, "pastConti": {"1 Singular": {"Affirmative": "dh\u00edolainn", "Question": "an nd\u00edolainn?", "Negative": "n\u00ed dh\u00edolainn"}, "2 Singular": {"Affirmative": "dh\u00edolt\u00e1", "Question": "an nd\u00edolt\u00e1?", "Negative": "n\u00ed dh\u00edolt\u00e1"}, "3 Singular": {"Male": {"Affirmative": "dh\u00edoladh s\u00e9", "Question": "an nd\u00edoladh s\u00e9?", "Negative": "n\u00ed dh\u00edoladh s\u00e9"}, "Female": {"Affirmative": "dh\u00edoladh s\u00ed", "Question": "an nd\u00edoladh s\u00ed?", "Negative": "n\u00ed dh\u00edoladh s\u00ed"}}, "1 Plural": {"Compressed": {"Affirmative": "dh\u00edolaimis", "Question": "an nd\u00edolaimis?", "Negative": "n\u00ed dh\u00edolaimis"}, "Extended": {"Affirmative": "dh\u00edoladh muid", "Question": "an nd\u00edoladh muid?", "Negative": "n\u00ed dh\u00edoladh muid"}}, "2 Plural": {"Affirmative": "dh\u00edoladh sibh", "Question": "an nd\u00edoladh sibh?", "Negative": "n\u00ed dh\u00edoladh sibh"}, "3 Plural": {"Compressed": {"Affirmative": "dh\u00edolaid\u00eds", "Question": "an nd\u00edolaid\u00eds?", "Negative": "n\u00ed dh\u00edolaid\u00eds"}, "Extended": {"Affirmative": "dh\u00edoladh siad", "Question": "an nd\u00edoladh siad?", "Negative": "n\u00ed dh\u00edoladh siad"}}, "Passive": {"Affirmative": "dh\u00edolta\u00ed", "Question": "an nd\u00edolta\u00ed?", "Negative": "n\u00ed dh\u00edolta\u00ed"}}, "subj": {"1 Singular": {"Affirmative": "go nd\u00edola m\u00e9", "Negative": "n\u00e1r dh\u00edola m\u00e9"}, "2 Singular": {"Affirmative": "go nd\u00edola t\u00fa", "Negative": "n\u00e1r dh\u00edola t\u00fa"}, "3 Singular": {"Male": {"Affirmative": "go nd\u00edola s\u00e9", "Negative": "n\u00e1r dh\u00edola s\u00e9"}, "Female": {"Affirmative": "go nd\u00edola s\u00ed", "Negative": "n\u00e1r dh\u00edola s\u00ed"}}, "1 Plural": {"Compressed": {"Affirmative": "go nd\u00edolaimid", "Negative": "n\u00e1r dh\u00edolaimid"}, "Extended": {"Affirmative": "go nd\u00edola muid", "Negative": "n\u00e1r dh\u00edola muid"}}, "2 Plural": {"Affirmative": "go nd\u00edola sibh", "Negative": "n\u00e1r dh\u00edola sibh"}, "3 Plural": {"Affirmative": "go nd\u00edola siad", "Negative": "n\u00e1r dh\u00edola siad"}, "Passive": {"Affirmative": "go nd\u00edoltar", "Negative": "n\u00e1r dh\u00edoltar"}}, "verbal noun": "d\u00edol", "verbal adjective": "d\u00edolta"}